【裁判字號】    99,上訴,1068
【裁判日期】    990826
【裁判案由】    強制猥褻
【裁判全文】
臺灣高等法院臺中分院刑事判決        99年度上訴字第1068號
上  訴  人
即  被  告  丁○○
選任辯護人  劉叡輝  律師
上列上訴人因強制猥褻案件，不服臺灣彰化地方法院99年度訴字
第138號中華民國99年4月20日第一審判決（起訴案號：臺灣彰化
地方法院檢察署98年度偵字第6574號），提起上訴，本院判決如
下：
    主  文
上訴駁回。
    事  實
一、丁○○與代號000000000號之成年女子（民國73年生，真實
    姓名年籍詳卷，下稱甲○）為朋友關係。丁○○於97年10月8
    日晚間，駕駛車牌號碼QT－5259號自用小客車搭載甲○前往
    彰化縣社頭鄉某國術館治療腳傷後，於回程返回彰化縣二林
    鎮甲○工作地點之途中，行經彰化縣埤頭鄉○○路○○○號
    好來屋汽車旅館時，向甲○表示欲至該汽車旅館內洗澡，隨
    即將車輛駛入該汽車旅館881號車庫內，因甲○拒絕進入房
    間內說要在車上等，丁○○乃獨自1人入內洗澡，於洗澡完
    畢後，丁○○為滿足其性慾，竟基於強制猥褻之犯意，未著
    衣褲僅以浴巾裹身，在車庫內以手強拉甲○右手往車庫左側
    房間內推至床上壓制，並不顧甲○掙扎反抗，強行將甲○上
    衣及內衣拉至頸部，掀開甲○內衣及扯下甲○短褲至膝蓋處
    ，再以手強行撫摸甲○胸部，以此強暴之方式，對甲○為猥
    褻行為得逞，嗣甲○不斷掙扎反抗並高呼救命，丁○○方予
    停手，於穿整衣服後，搭載甲○返回二林鎮之工作處。嗣甲
    ○因不堪受辱且持續有情緒病症，經友人追問才將此事告知
    ，經友人勸說後始於98年7月10日報警查獲。
二、案經甲 ○訴由彰化縣警察局北斗分局報告臺灣彰化地方法院
    檢察署檢察官偵查起訴。
    理  由
一、證據能力部分：
  (一)按測謊鑑定，係依一般人若下意識刻意隱瞞事實真相時，會
    產生微妙之心理變化，例如：憂慮、緊張、恐懼、不安等現
    象，而因身體內部之心理變化，身體外部之生理狀況亦隨之
    變化，例如：呼吸急促、血液循環加速、心跳加快、聲音降
    低、大量流汗等異常現象，惟表現在外之生理變化，往往不
    易由肉眼觀察，乃由測謊員對受測者提問與待證事實相關之
    問題，藉由科學儀器（測謊機）紀錄受測者對各個質問所產
    生細微之生理變化，加以分析受測者是否下意識刻意隱瞞事
    實真相，並判定其供述是否真實；測謊機本身並不能直接對
    受測者之供述產生正確與否之訊號，而係測謊員依其專業之
    學識及經驗，就測謊紀錄，予以客觀之分析解讀。至於測謊
    鑑定究竟有無證據能力，刑事訴訟法並無明文規定，惟實務
    上，送鑑單位依刑事訴訟法第208 條第1 項規定，囑託鑑定
    機關為測謊檢查，受囑託機關就檢查結果，以該機關名義函
    覆原囑託之送鑑單位，該測謊檢查結果之書面報告，即係受
    囑託機關之鑑定報告，該機關之鑑定報告，形式上若符合測
    謊基本程式要件，包括：(一)經受測人同意配合，並已告知得
    拒絕受測，以減輕受測者不必要之壓力。(二)測謊員須經良好
    之專業訓練與相當之經驗。(三)測謊儀器品質良好且運作正常
    。(四)受測人身心及意識狀態正常。(五)測謊環境良好，無不當
    之外力干擾等要件，即賦予證據能力；又按倘測謊人員具備
    專業之知識技能，復事先獲得受測者之同意，所測試之問題
    及其方法又具專業可靠性時，該測謊結果，如就否認犯罪有
    不實之情緒波動反應，雖不能採為有罪判決之唯一依據，但
    非無證據能力（最高法院92年度臺上字第3822號及94年度臺
    上字第1753號判決意旨參照）。本件經臺灣彰化地方法院檢
    察署委託內政部警政署刑事警察局對被告丁○○及證人甲 ○
    實施測謊後，該局所出具之測謊鑑定書1 份，其內容除記載
    鑑定方法：熟悉測試法（The Acquaintance Test ）、區域
    比對法（The Zone Comparison Technique ）外，並附有本
    件被告丁○○及證人甲 ○之測謊儀器測試具結書（同意書）
    、測謊問卷內容題組、測謊圖譜、測謊圖譜分析量化表、施
    測者（測謊員）之測謊工作學經歷說明及資格證明，具備測
    謊專業能力；又本次施測過程依序為：簽具測謊儀器測試具
    結書（其中載明得拒絕施測之權利）、會談評估受測人之身
    心及意識狀態是否處於正常狀況、以熟悉測試法檢測生理反
    應是否正常，再以區域比對法進行關鍵問題之測試，足認本
    件內政部警政署刑事警察局98年12月2 日刑鑑字第09801682
    87號測謊鑑定書具有證據能力。辯護人雖辯稱被告曾出車禍
    及遭人打傷，需服用鎮定劑否則易緊張，證人甲○有心律不
    整之疾病，且接受測謊時頭昏，均係於身體狀況不適合之情
    形下接受測謊，不具備前揭形式要件而無證據能力云云。惟
    查被告及證人甲○測謊時身體狀況均為「還好」，有內政部
    警政署刑事警察局測謊儀器測試具結書在卷可稽（見偵卷第
    61頁、第64頁），另查證人甲○於原審雖表示測謊時，有
    向測謊員表示心律不整情況，及頭有點暈暈的，但施測時還
    可以清楚表達，也瞭解施測人員的問題等語（見原審卷第73
    頁）；而被告於測試前在測試具結書上目前身體狀況填寫
    「還好」，並提及頭部開刀等情形，惟測試前會談階段注意
    力可以集中，並經儀器施以熟悉測試評估其生理狀況平穩正
    常，始進行測試，且本次測謊採區域比對測試法，係以受測
    人受測當時之生理反應做為自我參照標準，故其縱有容易緊
    張等情形，亦不致影響其受測結果等情，亦有內政部警政署
    刑事警察局99年3月31日刑鑑字第0990038673號函可資參照
    （見原審卷第61之1、第61之2頁），是辯護人此部分辯解無
    證據能力，尚難採據。
  (二)證人證人甲○於警詢時所為證述，具有證據能力：
    按被告以外之人於審判外之言詞或書面陳述，除法律有規定
    者外，不得作為證據。又被告以外之人於審判中傳喚不到者
    ，其於檢察事務官、司法警察官或司法警察調查中所為之陳
    述，經證明具有可信之特別情況，且為證明犯罪事實之存否
    所必要者，得為證據，刑事訴訟法第159條第1項、第159條
    之3定有明文。查證人甲○於警詢時所為證述，距案發時已隔
    相當時日，其於98年7月10日警詢時所為證述與其於98年8月
    14日稍後在偵訊時具結證述或原審所證內容大致相符，是以
    證人甲○於警詢時所為證述，客觀上並不具有較可信之特別
    情況，難謂為證明犯罪事實存否所必要，依上揭規定，證人
    甲○於警詢時所為證述，不具證據能力。
  (三)證人甲○於偵查中接受檢察官訊問時具結所為證述，具有證
    據能力：
    按被告以外之人於偵查中向檢察官所為之陳述，除顯有不可
    信之情況者外，得為證據，刑事訴訟法第159條之1第2項定
    有明文。查證人林宜璋於偵查中接受檢察官訊問時，係以證
    人身分具結後所為之證述，依法須負偽證罪之刑責，而依上
    開證人所為證述之外部環境或條件，並無顯有不可信之情況
    ，況被告之選任辯護人亦未指出上開證人作證時之外部情況
    有何顯不可信之情事，則依上揭規定，上開證人於偵查中接
    受檢察官訊問時所為證述，自有證據能力。至被告之選任辯
    護人於本院辯稱證人甲○於偵訊時所為證述，不具證據能力
    云云，尚非可取。
  (四)按被告以外之人於審判外之陳述，經當事人於審判程序同意
    作為證據，法院審酌該言詞陳述或書面陳述作成時之情況，
    認為適當者，亦得為證據；當事人、代理人或辯護人於法院
    調查證據時，知有第159條第1項不得為證據之情形，而未於
    言詞辯論終結前聲明異議，視為有前項之同意，刑事訴訟法
    第159條之5定有明文。查本件認定事實所引用其他證據，已
    經本院於審理時提示被告及其選任辯護人，而公訴人、被告
    、辯護人迄本院言詞辯論終結前，均未主張有刑事訴訟法第
    159條第1項不得為證據之情形，本院審認上開證據作成時之
    情況，認應無違法或不當情事，與本案待證事實間復具有相
    當之關聯性，以之作為證據應屬適當，依刑事訴訟法第159
    條之5第2項之規定，均有證據能力。
二、訊據被告固坦承其得知甲○腳受傷，便約於97年10月8日載甲
    ○前往彰化縣社頭鄉某國術館治療，回程其告知甲○要前往
    汽車旅館洗澡，回家洗澡小孩會吵等語，便於前揭時間搭載
    甲 ○前往好來屋汽車旅館，因甲○拒絕進入汽車旅館房間內
    ，其乃獨自進入房間內洗澡等情，然矢口否認有何強制猥褻
    之犯行，辯稱其洗澡出來後發現甲○已進入房間內坐在床上
    看電視，其身為男性，難免有非分之想，便詢問甲○性交易
    之價碼，因甲○說要新台幣（下同）1萬元，被告就說甲○又
    不是鍍金的、嫌太貴而作罷，便駕車搭載甲○回工作地點，
    並未為任何強制猥褻行為，事後甲○之男友謝○○（姓名年
    籍詳卷)曾多次要求給付金錢和解，本件可能係遭仙人跳設
    計云云。惟查：
  (一)證人甲○於偵訊及原審審理中證稱：當初被告知道我的腳有
    受傷，他說他有認識一家國術館，他說那家國術館蠻好的，
    說要帶我去那邊就診，結果在回來的路上，他跟我說要去洗
    澡，我跟他說為何不回家洗，被告說他的小孩會吵到他。我
    原本有拒絕他，他硬開進去，我就說我在車上等他，車子有
    熄火，他就上去洗澡，最後他洗好後，全身沒有穿衣服，就
    把我拉上去房間的床上，就掀開我的上衣，那時候硬要脫我
    的褲子，脫到膝蓋時，我有喊救命，他才停手，他在掀我的
    上衣的時候也有撫摸我的胸部，他一隻手在上面撫摸胸部，
    另外一隻手在下面要脫我的褲子，除此之外他沒有對我作親
    吻的行為。停手之後我趕緊到旁邊把衣服穿好，我本來要走
    了，他把我拉住說要載我回去，當下他對我說他是路上村的
    角頭，他說不可以對外說出這件事情，不然我會出事，然後
    他就載我回去了等語明確（見偵卷第26頁至第28頁、原審卷
    第71頁至第75頁），於本院亦同此指述；則證人甲○所述關
    於本件前往汽車旅館之原因、被告說小孩會吵所以至汽車旅
    館洗澡、被告獨自進入房間洗澡而證人甲○在車上等候等節
    ，核與被告所述均屬一致（見偵卷第38頁、原審卷第77頁背
    面），足見證人甲○之證詞非屬無由；衡以，被告於案發時
    既係搭載證人甲○前去治療腳傷，理當好人作到底，於治療
    後就儘速載返，被告捨此不為，竟為洗澡乙事將甲○載往汽
    車旅館，所稱理由為"小孩會吵所以至汽車旅館洗澡"云云，
    顯已悖於常情，亦徵其有非分之想；且觀諸被告開車進入該
    汽車旅館，證人甲○堅稱其確實有說她不要進房間，要在車
    上等乙情，亦據被告於偵查中供述「...證人甲○說她不要進
    房間，要在車上，我就叫她在車上等我，我自己進房間洗澡
    ...」乙節明確（見偵卷第38頁），則被告獨自進入房間洗
    澡後，證人甲○因不欲進汽車旅館之房間而獨留在車上等候
    ，為被告所明知，且證人既有腳傷甫受治療，行動自有不便
    之處，既表明不願進房間要在車上，衡其意向當已明示不願
    與被告有進一步接觸之機會，此為一般人所認識之事；是如
    證人甲○早已有與被告性交易之意願，豈會不把握時機，於
    被告說要到汽車旅館洗澡、甚邀其同進入房間時，即可欣然
    示意性交易價碼，甚可讓被告願意支出較高之性交易對價，
    始符當時情境，豈可能於拒絕進入房間、說要在車上等候，
    遽出爾反爾，又拖著腳傷進入房間坐在床上，其後竟還抗拒
    被告撫摸其身體等不符情理之過程；是被告辯稱其洗澡出來
    ，看到證人甲○進入房間坐在床上看電視，一時難耐有問證
    人甲 ○性交易對價，因對方開價1萬元太高，雙方對話沒有
    交集，被告就載證人甲○回去云云，顯悖於實情，所辯不足
    採信。
  (二)又按人之記憶力有限，對於同一事實之描述方式，因各人智
    識、經驗、記憶力而有差異，就同一事實之記憶或描述有所
    出入，固屬正常，惟不能因其陳述偶有不符，即認不實而全
    部予以捨棄。此見解應一體適用並全盤考量，對於被告及證
    人甲○之記憶，應為相同之評價，始稱公允。查該汽車旅館
    之房間係在停車區左側，同在一樓，不是在停車區之樓上，
    進入房間並無數階梯，固據被告陳明在卷，並有現場圖及照
    片附卷可稽，有彰化縣警察局北斗分局99年3月2日北警分偵
    字第099000 3274號函暨附件可佐（見原審卷第56至59頁）
    ，惟以被告本意就是要進入房間洗澡，且已進入房間洗澡，
    處在該汽車旅館房間之時間相對於被強拉進入之證人甲○而
    言，當屬較久而印象深刻，其對甲○既有所圖並主導後續強
    制猥褻之行為，對於房間內狀況原有所適應，對於房間環境
    之描述必然精確；反觀證人甲○應係乍見被告洗澡畢、僅裹
    浴巾強拉其進入房間，但有腳傷甫治療，瞬間遭被告施腕力
    強拉進入房間至床上壓制，並不顧甲○掙扎反抗，強行將甲○
    上衣及內衣拉至頸部，掀開甲○內衣及扯下甲○短褲至膝蓋處
    ，再以手強行撫摸甲○胸部，以此強暴之方式，對甲○為猥褻
    行為，甲○因不斷掙扎反抗並高呼救命，丁○○方予停手，
    未久即載返等全程，則證人甲○當係處於驚恐之情緒，甲○既
    係被動且於驚恐下被強拉進房，如以進入該房間之鐵門打開
    後所見即為浴室，該浴室確實有台階之照片以觀（見原審卷
    第58頁右上角照片），證人甲○短暫停留該汽車旅館房間之
    記憶而證述：該房間係在車庫左側，且有階梯，但房間並非
    在車庫樓上等節，亦與場景相仿，縱有些微差池，如其重要
    陳述相吻，自非全然不足採憑。被告就此辯稱甲○所述前後
    矛盾，好來屋汽車旅館之房間及車庫均在1樓，甲○卻於偵查
    中證述被告將其拉至2樓房間，顯與實際情況不符，證詞難
    以採信云云，惟甲○於偵訊及審理中所述關於本件事發之前
    因後果，及過程之情形，大致均屬相符，並無前後不一致之
    情形，又好來屋汽車旅館本件事發之881號房間與車庫相連
    ，均位在1樓，有彰化縣警察局北斗分局99年3月2日北警分
    偵字第0990003274號函文及所附之現場照片及現場圖存卷可
    查（見原審卷第56頁至第59頁），證人甲○於原審審理中已
    明確證稱房間與車庫同在1樓，其記得需走上數階樓梯方能
    進入房間等語，固與房間實際狀況有所出入，但其陳述房間
    位在車庫左側，及所繪製之房間內陳設圖與警員所製作者大
    致相符（見偵卷第27頁、原審卷第57頁），足見證人甲○確
    曾進入該房間內，其於偵查中證及房間在車庫樓上之相對位
    置與實際場景不符，應係驚恐慌亂中記憶有誤，尚難以此遽
    為有利被告之認定。
  (三)又被告及證人甲○經內政部刑事警察局測謊結果，甲○關於測
    試前會談否認有騙說被告脫其衣服，經測試結果，無不實反
    應，而被告經測謊鑑定，但關於測前會談否認有摸甲○胸部
    及否認在汽車旅館有摸甲○胸部，經測試結果，均呈不實反
    應，有內政部警政署刑事警察局98年12月2日刑鑑字第09801
    68287號測謊鑑定書附卷可按（見偵卷第59頁），益徵甲○前
    揭證詞堪以採信，被告雖辯稱測謊鑑定所詢問之問題太過空
    泛，且並未詢問對被告有利之問題，證明力不足云云。然
    本件被告測謊鑑定之問題為「是否有摸甲○之胸部」及「是
    否有在汽車旅館摸甲○之胸部」，而「被告撫摸甲○之胸部」
    即為本案檢察官所起訴之猥褻行為，且為被告極力否認，測
    謊鑑定之問題即為構成要件之行為，難認有空泛之情，且測
    謊鑑定之問題係針對犯行而設，本身並無有利不利可言，是
    否得用以證明犯罪，端視測謊之結果而定，譬如本件測謊之
    問題，若被告測謊結果並無不實反應，則本院自難以之做為
    被告犯罪之證據，被告辯稱未詢問對其有利之問題，容有誤
    解。
  (四)被告又辯稱甲○於小吃部上班，應有相當社會歷練，本件性
    侵害之後卻未向任何人求助，亦未驗傷報警，與常情不符云
    云，並聲請傳喚曾與其同往該小吃部飲宴之證人丙○○到庭
    。然我國社會仍存有傳統貞操觀念，遭性侵害被認為係有損
    名節之事，且易遭人指點，被害人隱忍未予聲張者，時有所
    聞，甲○遭被告強制猥褻之行為，核與遭人強制性交之創痛
    ，其程度仍屬有別，此或許為甲○事後猶予容忍數月未發之
    緣由；況查，證人丙○○固證述證人甲○任職之該小吃部裡
    面是唱歌、有叫小姐坐陪與小姐玩遊戲，有時候給小費，小
    費沒有固定，有時100、200也有，有時500也有，要看心情
    ，有在該小吃部看過甲○坐陪，至於喝酒之後，有時摸來摸
    去是看小姐，如果有給小費的話，幾乎可以摸小姐，(問：
    摸到何程度？）純粹就是摸一摸而已，知道被告有載證人甲
    ○去醫腳傷，之後，記得好像有再去小吃部一次或兩次，至
    於有無再叫甲○作陪，好像是有，我也忘記了，那麼久我不
    太記得，應該是有等語（見本院卷第52頁），惟證人所證述
    當係要給小費、才可摸一摸作陪的小姐，且程度僅是純粹摸
    一摸，衡情當僅能短暫滿足付小費者現場感官一時歡樂之碰
    觸舉動，自與本案被告強拉帶入房間、施腕力並強力掀開甲
    ○內衣及扯下甲○短褲至膝蓋處，再以手強行撫摸甲○胸部之
    猥褻行為，迥然有別，證人丙○○之證詞亦多有記憶不清、
    糢糊之處，不足作為有利被告之佐證；復以，甲○如其後還
    不得不繼續在該小吃部工作求取溫飽，其隱忍此事件，未立
    即舉發，尚非悖於常理。被告復辯稱甲○之男友已因組織犯
    罪條例於臺灣彰化地方法院檢察署偵查中，本案可能是甲○
    設計被告之仙人跳手法云云，惟本件自始係被告邀約甲○至
    國術館治療腳傷，回程被告又自己決定前往汽車旅館，甲○
    甚至不願與被告一同進入汽車旅館房間等情，被告及甲○均
    為相同之陳述，業如前述，是甲○並無任何邀約或引誘被告
    之行為，已堪認定，且一般如有設計仙人跳藉此恐嚇取財者
    ，多有埋伏同夥跟隨在外，趁被告及甲○共處一室時闖入房
    內拍照遂行其事，而本件非但無此種情事，甚至在事發後近
    10月方提告，甲○更表示事發時雖未立即報案，但事件後有
    割手腕之精神官能症狀，亦有相關照片資料在卷可佐（見原
    審卷第82至85頁），及甲○於報案偵訊之初亦明示不願和解
    或原諒被告之意（見偵卷第28頁），凡此均與一般俗稱「仙
    人跳」之恐嚇取財手法迥異，再參以本件案發時甲○之男友
    謝○○仍在觀察勒戒中，有其之臺灣高等法院被告前案紀錄
    表在卷可稽（見原審卷第87頁至第93頁），難認甲○與謝○
    ○共謀對被告恐嚇取財；又查證人甲○之男友謝○○確有於
    97年4 月30日行竊，於同年12月15日經臺灣彰化地方法院檢
    察署檢察官起訴之事實（見本院卷第38至39頁），被告辯稱
    因其父去告發謝○○此事，證人甲○挾怨始誣攀本案云云，
    惟證人甲 ○於本院指稱在發生這件事情"指本案"，我男友"
    指謝○○"之前的案子我並不知道等語，且本案事發後，證
    人甲○指稱事發當晚就不甘受辱有割腕之舉，相隔數月亦有
    割腕等病症出現，是其後經友人發現勸說始為告訴乙節，參
    酌上情堪認兩案之舉發報案或有其相牽動之緣由，惟被告如
    有本案強制猥褻之犯行，被害人即證人甲○於隱忍數月後始
    予告訴偵辦，其程序亦難謂於法不合；又被告辯稱證人甲○
    證稱案發時有見到被告右胸部上側有刺青圖樣，但於本院審
    理中經被告辯護人請求調查，審判長現場准命被告脫其上衣
    ，當庭勘驗並無證人甲○所述之刺青圖樣，固有審判筆錄足
    徵，然以本案被害人即證人甲○告訴時已在案發後數月，且
    雙方無法達成和解，併牽拖另案即證人甲○之男友謝○○之
    竊盜案件之舉發等情，足認雙方因此衍生糾葛治絲益棻；且
    衡以在身上留有刺青圖樣，已漸為社會風氣所接納，仿刺青
    之貼紙或紋（或雷射除紋洗清後重紋）刺青亦廣為媒體報導
    而為喜好者所接受，此為一般人所認識之事，則證人甲○憑
    案發時驚恐下短暫記憶指述被告身體該處有刺青，既非案發
    後立即勘察有無其情，而於時隔近二年在本院勘驗查無其圖
    樣，且經檢察官當庭質疑被告右胸有比較紅的痕跡，是否為
    除去刺青之現象等語（見本院卷第57至58頁），自非無疑，
    且上開履勘被告右胸狀貌，既非案發後無法變更者，自無從
    採為有利被告之認定，被告此部分辯解，亦難採信。
  (五)綜上所述，本件事證已臻明確，被告犯行堪以認定，應予依
    法論罪科刑。
三、按所謂「猥褻」，係指性交以外，在客觀上一切足以刺激或
    滿足性慾，並引起一般人羞恥、厭惡之行為（最高法院94年
    度台上字第1566號判決參照）。核被告所為，係犯刑法第
    224條之強制猥褻罪。原審以被告罪證明確，適用刑法第224
    條，並審酌被告無視他人身體自主權，以暴力壓制甲○進行
    猥褻，造成甲○身心受創，但被告並無前科，素行尚好，及
    其犯罪之動機、目的、手段等一切情狀，乃量處有期徒刑1
    年6月。並衡酌公訴人求處有期徒刑2年，考量被告雖對甲○
    為猥褻之行為，甚不可取，但綜合考量其情節，所求過重；
    另由被告上開辯解，難認其確有悔意，復未與甲○達成和解
    或為何賠償，核無不合，量刑亦堪認妥適，至原審就甲○證
    述汽車旅館房間位置與實際場景有異之瑕疵未予指駁，因於
    判決之結果無影響，爰不採為撤銷之事由，附為說明。被告
    上訴意旨猶執陳詞，否認犯罪，惟其犯行明確，已如前述，
    其上訴非有理由，應予駁回。
據上論斷，應依刑事訴訟法第368條，判決如主文。
本案經檢察官乙○○到庭執行職務。
中    華    民    國    99    年    8     月    26    日
            刑事第七庭    審判長法  官  林  榮  龍                        
                                法  官  江  錫  麟                        
                                法  官  張  惠  立                        
上列正本證明與原本無異。                                                  
如不服本判決應於收受送達後十日內向本院提出上訴書狀，其未                  
敘述上訴理由者，並得於提起上訴後十日內向本院補提理由書 (                  
均須按他造當事人之人數附繕本)「切勿逕送上級法院」。
                                           
                                書記官  陳  慈  傳      
                                                  
中    華    民    國    99    年    8     月    27    日
附錄本案論罪科刑法條全文
中華民國刑法第224條
（強制猥褻罪）
對於男女以強暴、脅迫、恐嚇、催眠術或其他違反其意願之方法
，而為猥褻之行為者，處 6 月以上 5 年以下有期徒刑。

司法院資訊處製作；財團法人民間司法改革基金會備份。
